臺灣屏東地方法院刑事判決
                        111年度訴字第322號
公  訴  人  臺灣屏東地方檢察署檢察官
被      告  陳約菘



上列被告因違反毒品危害防制條例案件，經檢察官追加起訴（11
1年度毒偵字第477號），被告於準備程序期日就被訴事實為有罪
陳述，本院合議庭裁定由受命法官獨任進行簡式審判程序，判決
如下：
    主  文
陳約菘施用第一級毒品，處有期徒刑捌月。扣案如附表編號1至1
8所示之物均沒收銷燬之；扣案如附表編號19至20所示之物均沒
收之。
    事  實
一、陳約菘基於施用第一級毒品海洛因與第二級毒品甲基安非他
    命之犯意，於民國111年3月1日11時許，在屏東縣○○鄉○○○巷
    00號住處，以將海洛因及甲基安非他命混摻於香菸之方式，
    同時施用第一、二級毒品1次。嗣警另案依法對陳約菘所使
    用之行動電話執行通訊監察，得悉陳約菘有販毒嫌疑，遂持
    本院搜索票於111年3月1日16時5分至陳約菘上址住處執行搜
    索，當場扣得陳約菘所有如附表所示之物，並經陳約菘同意
    後，於同日16時30分許採集其尿液送驗，結果呈海洛因、甲
    基安非他命均陽性反應，而查悉上情。
二、案經屏東縣政府警察局東港分局報告臺灣屏東地方檢察署檢
    察官偵查後追加起訴。 
    理  由
一、本案被告陳約菘所犯係死刑、無期徒刑、最輕本刑為3年以
    上有期徒刑以外之罪，其於準備程序中就被訴事實為有罪之
    陳述，經法官告知簡式審判程序之旨，並聽取當事人之意見
    後，本院認為適宜由受命法官獨任進行簡式審判程序。
一、上揭事實，業據被告於本院審理時坦承不諱（本院卷第58、
    64、71頁），且有本院111年度聲搜字第148號搜索票、屏東
    縣政府警察局東港分局搜索扣押筆錄、扣押物品目錄表、勘
    察採證同意書、屏東縣政府警察局東港分局偵查隊偵辦毒品
    案尿液送檢人真實姓名代號對照表、查獲毒品案件報告表、
    現場照片、扣案物照片、屏東縣檢驗中心檢驗報告等件在卷
    足稽（警卷第24-28、32-35、46-47頁；毒偵卷第99、103-1
    19頁），並有扣案如附表所示之物可證，另扣案如附表編號
    1至9所示之海洛因9包及編號10至18所示之甲基安非他命9包
    ，均為被告本次施用毒品犯行所剩餘，業據被告供承在卷（
    毒偵卷第20頁），經鑑定結果亦分別呈海洛因及甲基安非他
    命陽性反應乙情，有法務部調查局濫用藥物實驗室111年4月
    8日調科壹字第11123006030號鑑定書、欣生生物科技股份有
    限公司111年3月22日藥物成分鑑定報告在卷可佐（毒偵卷第
    95、103-119頁），足認被告之任意性自白與事實相符，堪
    以採信。是本案事證明確，被告前揭犯行，堪以認定，應予
    依法論科。
二、論罪科刑
　㈠核被告所為，係犯毒品危害防制條例第10條第1項之施用第一
    級毒品罪、同條第2項之施用第二級毒品罪。被告施用前後
    持有第一、二級毒品之低度行為，均為其後施用之高度行為
    所吸收，俱不另論罪。又被告以一施用毒品行為，同時觸犯
    施用第一、二級毒品罪，為想像競合犯，應依刑法第55條前
    段規定，從一重之施用第一級毒品罪論處。起訴意旨固認被
    告本案施用第一、二級毒品，應予分論併罰云云，惟被告於
    偵訊時供稱：我是將海洛因和甲基安非他命同時摻入香菸內
    ，再點燃吸煙霧等語（毒偵卷第20頁），被告既供述其係同
    時施用第一、二級毒品，且尚無其他證據可證明被告係分別
    施用上開毒品，起訴書此部分認定，容有誤會，應由本院逕
    予更正之，附此敘明。
　㈡被告固於警詢時供承其毒品來源為廖啟霖（警卷第7-8頁；毒
    偵卷第23頁），惟經本院函詢警方是否因被告供述查獲廖啟
    霖，經警回函略以：廖啟霖於111年7月11日經警查緝到案，
    否認販賣第一級毒品予被告，辯稱是2人合資向「福阿」購
    買之情，有屏東縣政府警察局東港分局111年7月13日東警分
    偵字第1131882600號函暨職務報告存卷可參（本院卷第53-5
    4頁），是依警方目前偵辦進度，尚難認定檢警確實有因被
    告之供述，因而查獲與被告本次施用毒品犯行有關之毒品來
    源，被告自不適用毒品危害防制條例第17條第1項規定減刑
    ，特此敘明。
　㈢至被告固於本院審理時供陳：警察來找我時，毒品是我自己
    交出來的，請審酌此部分是否構成自首等語（本院卷第65頁
    ），惟按所謂自首，係以對於未發覺之犯罪，在有偵查犯罪
    職權之公務員知悉犯罪事實及犯人之前，向該管公務員承認
    犯罪接受裁判而言；又所謂發覺，不以有偵查犯罪之機關或
    人員確知其人犯罪無誤為必要，僅須有確切之根據得為合理
    之可疑者，亦屬發覺。查本案係警方執本院核發之搜索票，
    前往被告上址住處執行搜索，觀諸該搜索票案由為「毒品危
    害防制條例第4條及第10條」，應扣押物為「有關涉嫌毒品
    危害防制條例相關證物（毒品、施用工具......等）」，處
    所為「屏東縣○○鄉○○○巷00號」（見警卷第25頁），可見警
    方事前已經蒐證，合理懷疑被告上址住處有施用毒品犯罪，
    而據以向本院聲請核發搜索票前往執行搜索。故縱被告主動
    交付藏置之毒品，因警方先前早已合理可疑其毒品犯罪，仍
    不能成立自首，特此敘明。
　㈣爰審酌被告前因施用毒品案件經送觀察勒戒，於110年10月7
    日因無繼續施用傾向釋放後，仍不知警惕，自陷毒癮之害，
    再為本案施用毒品犯行，且同時施用第一、二級毒品，所為
    實應非難；惟考量被告施用毒品固戕害個人健康至鉅，然就
    他人權益之侵害尚屬有限，且被告終能坦承犯行，態度尚可
    ；兼衡其前有毒品、竊盜、殺人案等前科素行，此有臺灣高
    等法院被告前案紀錄表在卷可佐（於本案尚不構成累犯），
    另考量其於本院審理程序時自陳之家庭、生活、經濟與工作
    狀況（本院卷第71頁），暨檢察官之求刑意見（本院卷第72
    頁）等一切情狀，就其所犯量處如主文所示之刑。
三、扣案如附表編號1至9所示之海洛因9包及編號10至18所示之
    甲基安非他命9包，既為被告本次施用毒品犯行所剩餘，且
    上開扣案物經檢驗結果，分別呈海洛因及甲基安非他命陽性
    反應之情，業如前述，而衡情包裝上開毒品之包裝袋和內部
    毒品成分均無法析離，是上開扣案物應整體視為第一級及第
    二級毒品，均依毒品危害防制條例第18條第1項前段規定，
    宣告沒收銷燬之。又扣案如附表編號19至20所示之電子磅秤
    1台及夾鏈袋1包，為被告所有供本案施用毒品犯行所用之物
    ，業據被告迭於警詢、偵訊及本院準備程序時供述明確（警
    卷第2頁；毒偵卷第20頁；本院卷第58頁），自均應依刑法
    第38條第2項前段規定宣告沒收之。
據上論斷，應依刑事訴訟法第273條之1第1項、第299條第1項前
段，判決如主文。
本案經檢察官吳文書追加起訴，檢察官楊婉莉到庭執行職務。
中　　華　　民　　國　　111 　年　　8 　　月　　16　　日
                  刑事第五庭    法  官  江永楨
以上正本證明與原本無異。
如不服本判決應於收受判決後20日內向本院提出上訴書狀，並應
敘述具體理由；其未敘述上訴理由者，應於上訴期間屆滿後20日
內向本院補提理由書（均須按他造當事人之人數附繕本）「切勿
逕送上級法院」。
中　　華　　民　　國　　111 　年　　8 　　月　　17　　日
                                 書記官 洪韻雯
附錄本案論罪科刑法條：
毒品危害防制條例第10條
施用第一級毒品者，處6月以上5年以下有期徒刑。
施用第二級毒品者，處3年以下有期徒刑。
附表：
編號 品名 數量 單位 1 海洛因 0.29 公克 2 海洛因 0.62 公克 3 海洛因 0.25 公克 4 海洛因 0.43 公克 5 海洛因 0.22 公克 6 海洛因 0.21 公克 7 海洛因 0.22 公克 8 海洛因 0.24 公克 9 海洛因 0.69 公克 10 甲基安非他命 0.29 公克 11 甲基安非他命 0.79 公克 12 甲基安非他命 0.28 公克 13 甲基安非他命 0.27 公克 14 甲基安非他命 0.29 公克 15 甲基安非他命 0.29 公克 16 甲基安非他命 0.28 公克 17 甲基安非他命 0.25 公克 18 甲基安非他命 0.30 公克 19 電子磅秤 1 台 20 夾鏈袋 1 包